臺灣新竹地方法院刑事判決
111年度金訴字第120號
公  訴  人  臺灣新竹地方檢察署檢察官
被      告  洪翊瑄


選任辯護人  曾艦寬律師（法律扶助）
上列被告因違反洗錢防制法等案件，經檢察官提起公訴（110年
度偵字第11544號），被告就被訴事實為有罪之陳述，本院依簡
式審判程序審理，判決如下：
    主  文
洪翊瑄幫助犯洗錢防制法第十四條第一項之洗錢罪，處有期徒刑
貳月，併科罰金新臺幣壹萬元，罰金如易服勞役，以新臺幣壹仟
元折算壹日。緩刑貳年。
    事  實
一、洪翊瑄依其社會生活之通常經驗與智識思慮，應知悉一般人
    無故取得他人金融帳戶使用之行徑常與詐欺犯罪密切相關，並
    可預見將金融帳戶提供他人使用，可能遭他人使用為從事詐欺
    犯罪及隱匿犯罪所得去向之工具，藉以取得贓款及掩飾犯行，
    逃避檢警人員追緝，竟基於幫助詐欺及幫助洗錢之不確定故
    意，於民國110年5月間，透過LINE通訊軟體（下稱LINE）訊
    息，將其所申辦、玉山商業銀行帳戶000-0000000000000號
    帳號（下稱玉山銀行帳戶），提供予真實姓名年籍不詳、LI
    NE暱稱為「Molly」之人（下稱「Molly」），供渠款項轉入
    而作為人頭帳戶，且同意依指示幫渠轉出入帳款項，以賺取
    每筆轉帳新臺幣（下同）50元之報酬；嗣「Molly」所屬之
    詐騙集團取得玉山銀行帳戶資料後，旋基於詐欺取財之犯意
    ，推由某員自110年6月9日起，以暱稱為「Bblythe」之LINE
    帳號與林淳真聯繫，佯稱應徵家庭代工，須開通費云云，致
    林淳真誤信為真，於110年6月10日晚間6時50分許，轉帳5,0
    00元至玉山銀行帳戶，迄轉帳完畢，洪翊瑄旋依「Molly」
    指示，於同日（10日）晚間6時55分許，透過網路銀行，將
    上揭款項轉帳至其他帳戶，而供上揭詐騙集團朋分花用；嗣
    林淳真發現遭詐騙，乃報警處理，經警循線追查，始悉上情
    。
二、案經林淳真訴由新竹市警察局第三分局報告臺灣新竹地方檢
    察署檢察官偵查起訴。
    理  由
一、本案被告洪翊瑄所犯係死刑、無期徒刑、最輕本刑為3 年以
    上有期徒刑以外之罪，且非高等法院管轄第一審案件，被告
    於本院準備程序進行中，就被訴事實為有罪之陳述，經本院
    認合於刑事訴訟法第273條之1第1 項之規定，裁定進行簡式
    審判程序，合先敘明。
二、上開犯罪事實，業經被告於本院準備程序及簡式審判程序中
    坦承不諱（見本院卷第39-43、45-49頁），核與證人即告訴
    人林淳真之證述相符（見偵查卷第8-9頁），並有玉山銀行
    帳戶之帳戶個資檢視表、客戶基本資料、交易明細表、手機
    畫面翻拍照片、告訴人之匯款證明資料等件在卷可稽（見偵
    查卷第15、38-41、24-30、31頁），足認被告上開任意性自
    白核與事實相符，可以採信。
三、論罪科刑：
（一）按刑法上之幫助犯，係對於犯罪與正犯有共同之認識，而
      以幫助之意思，對於正犯資以助力，而未參與實施犯罪之
      行為者而言；是以如未參與實施犯罪構成要件之行為，且
      係出於幫助之意思提供助力，即屬幫助犯。查被告提供玉
      山銀行帳戶予真實姓名、年籍不詳之人及其所屬詐騙集團
      成員用以作為收受詐欺所得財物及洗錢之犯罪工具，過程
      中並無證據證明被告有直接參與詐欺取財及洗錢之構成要
      件行為，充其量僅足認定係詐欺取財及一般洗錢罪構成要
      件以外之幫助行為，尚難遽認與實行詐欺取財及洗錢之詐
      騙集團成員間有犯意聯絡，而有參與或分擔詐欺取財及洗
      錢之犯行。是本案既查無證據足資證明被告有共同詐欺取
      財及一般洗錢之犯意聯絡及行為分擔，自應認被告提供帳
      戶予不詳人士及其所屬詐騙集團成員使用之犯行，僅止於
      幫助詐欺取財及幫助一般洗錢之犯意，而為詐欺取財罪及
      一般洗錢構成要件以外之行為。
（二）核被告所為，係犯刑法第30條第1項前段、第339條第1項
      之幫助犯詐欺取財罪及刑法第30條第1項前段、洗錢防制
      法第14條第1項之幫助一般洗錢罪。被告以一提供帳戶之
      行為，同時觸犯上開幫助詐欺取財罪及幫助洗錢罪，為想
      像競合犯，應從一重論以一幫助洗錢罪。
（三）被告幫助他人犯一般洗錢罪，為幫助犯，爰依刑法第30條
      第2項規定按正犯之刑減輕之。
（四）又被告已於本院審理中就幫助洗錢犯行自白不諱（見本院
      卷第41、46頁），此部分應依洗錢防制法第16條第2項規
      定，遞減輕其刑。　　
（五）爰審酌被告素行尚佳，未有犯罪之前案紀錄，被告任意提
      供金融帳戶予不詳之人，幫助他人犯罪，致使真正犯罪者
      得以隱匿其身分，助長詐欺犯罪猖獗，破壞社會治安及金
      融秩序，更將造成警察機關查緝詐騙集團犯罪之困難，並
      致使告訴人財產權受侵害，所為實值譴責，惟念被告犯後
      終能坦承犯行，與告訴人達成和解，並當庭交付賠償金完
      畢，有本院準備程序筆錄1份在卷可參（見本院卷第41頁
      ），犯後態度尚稱良好，暨其自述高職畢業、未婚、目前
      懷孕中、從事餐飲業、月收入約2萬8千元、須扶養父親及
      尚未出生的小孩、為給付父親車禍和解金而為本案犯行等
      一切情狀，量處如主文所示之刑，並諭知罰金易服勞役之
      折算標準。
（六）末查，被告未曾因故意犯罪受有期徒刑以上刑之宣告，有
      臺灣高等法院被告前案紀錄表1 份在卷足按，其因一時失
      慮，致罹刑章，惟犯罪後坦承犯行，且與告訴人達成和解
      並賠償完畢，經此偵、審程序後，當知所警惕，應無再犯
      之虞，而認原審所宣告之刑以暫不執行為適當，爰依刑法
      第74條第1項第1款之規定，諭知緩刑2年，以勵自新。
四、不予沒收之說明：
　　被告將其申請之玉山銀行帳戶提供予不詳人士及其所屬詐騙
    集團成員遂行詐欺取財及洗錢等犯行，據被告供稱並未獲得
    任何報酬在卷(見偵查卷第50頁），亦無積極證據證明被告
    就本案犯行獲有報酬，無從認定有何犯罪所得，爰不予宣告
    沒收。
據上論斷，應依刑事訴訟法第273條之1第1項、第299條第1項前
段，判決如主文。　
本案經檢察官陳子維提起公訴，檢察官孫立婷到庭執行職務。
中　　華　　民　　國　　111 　年　　4 　　月　　29　　日
                  刑事第五庭    法  官  魏瑞紅
以上正本證明與原本無異。
如不服本判決應於收受本判決後20日內向本院提出上訴書狀，上
訴書狀應敘述具體理由。上訴書狀未敘述上訴理由者，應於上訴
期間屆滿後20日內補提理由書狀於本院(均須按他造當事人之人
數附繕本 )「切勿逕送上級法院」。 
中　　華　　民　　國　　111 　年　　4 　　月　　29　　日
                                書記官  呂苗澂　　　　　　　　　　　　　　　
附錄論罪科刑法條：
刑法第30條
幫助他人實行犯罪行為者，為幫助犯。雖他人不知幫助之情者，
亦同。
幫助犯之處罰，得按正犯之刑減輕之。
刑法第339條第1項
意圖為自己或第三人不法之所有，以詐術使人將本人或第三人之
物交付者，處5年以下有期徒刑、拘役或科或併科50萬元以下罰
金。
洗錢防制法第2條
本法所稱洗錢，指下列行為：
一、意圖掩飾或隱匿特定犯罪所得來源，或使他人逃避刑事追訴
    ，而移轉或變更特定犯罪所得。
二、掩飾或隱匿特定犯罪所得之本質、來源、去向、所在、所有
    權、處分權或其他權益者。
三、收受、持有或使用他人之特定犯罪所得。
洗錢防制法第14條第1項
有第二條各款所列洗錢行為者，處7年以下有期徒刑，併科新臺
幣5百萬元以下罰金。